【裁判字號】    98,台上,1000
【裁判日期】    980226
【裁判案由】    違反毒品危害防制條例
【裁判全文】
最高法院刑事判決            九十八年度台上字第一０００號
上  訴  人  甲○○
選任辯護人  劉昌崙律師
            林聖彬律師
上列上訴人因違反毒品危害防制條例案件，不服台灣高等法院中
華民國九十七年十二月二十四日第二審判決（九十七年度上訴字
第三四四四號，起訴案號：台灣新竹地方法院檢察署九十六年度
偵字第九０五號），提起上訴，本院判決如下：
    主  文
上訴駁回。
    理  由
按刑事訴訟法第三百七十七條規定，上訴於第三審法院，非以判
決違背法令為理由，不得為之。是提起第三審上訴，應以原判決
違背法令為理由，係屬法定要件。如果上訴理由書狀並未依據卷
內訴訟資料，具體指摘原判決不適用何種法則或如何適用不當，
或所指摘原判決違法情事，顯與法律規定得為第三審上訴理由之
違法情形，不相適合時，均應認其上訴為違背法律上之程式，予
以駁回。本件原審經審理結果，認為上訴人甲○○意圖販賣而持
有扣案淨重三百九十點八三公克第三級毒品愷他命之犯行明確，
因而撤銷第一審判決，改判仍論處上訴人毒品危害防制條例第五
條第三項罪刑，已詳敘其調查、取捨證據之結果及憑以認定犯罪
事實之心證理由。對於上訴人坦承持有扣案愷他命、電子秤一台
、分裝袋三大包等物，惟否認意圖販賣，以係他人寄放，或係供
自己施用云云為辯，認非可採，亦依查證所得逐予指駁。另就上
訴人抗辯警方違法搜索新竹縣竹北市○○街十七號房屋，所查獲
之扣案物品不具證據能力乙節，原判決亦於理由內說明：上訴人
於偵查中坦承該屋係其從事重利放款之辦公場所，是其有管領支
配該處所之權，再據上訴人於警詢時供明，警方係經其同意而前
往執行搜索，並有搜索扣押筆錄載明同意搜索之旨在卷可憑，自
符合刑事訴訟法第一百三十一條之一同意搜索規定，所查扣之各
項物品均具證據能力。從形式上觀察，原判決並無違反證據法則
或判決不載理由等違法情形。上訴意旨無視上訴人於偵查中坦承
該屋為其辦公場所，並同意警方搜索，且所查扣之物品係其所購
得等事實，但憑己見，任意指摘原判決上開論斷，所謂原判決係
誤採證人黃信堯於偵查中供述上訴人曾住過該屋而認警方之違法
搜索為合法，原審未調查上訴人有無租賃居住該屋，即誤認上訴
人有管領支配該屋之權並同意警方搜索，有違證據法則云云，均
非依據卷內資料執為指摘之適法第三審上訴理由。又原判決理由
甲、三、(二)既已認定警方係依法執行同意搜索，復以「縱認本件
警員搜索、扣押之程序違法」為前提，審酌刑事訴訟法第一百五
十八條之四所定事由，要屬贅述，自與判決本旨不生影響，仍不
得據為提起第三審上訴之適法理由。本件上訴違背法律上之程式
，應予駁回。
據上論結，應依刑事訴訟法第三百九十五條前段，判決如主文。
中    華    民    國  九十八  年    二    月  二十六  日
                      最高法院刑事第十一庭
                          審判長法官  花  滿  堂
                                法官  黃  正  興
                                法官  陳  東  誥
                                法官  林  錦  芳
                                法官  洪  昌  宏
      本件正本證明與原本無異
                                      書  記  官
中    華    民    國  九十八  年    三    月    二    日
                                                      Ｅ


司法院資訊處製作；財團法人民間司法改革基金會備份。
